Minutes et répertoires du notaire Guy NYNAN, 9 décembre 1560 - 13 avril 1584 (étude XXIII)
Archives nationales
- Minutes de Guy NYNAN, 9 décembre 1560 - 13 avril 1584; MC/ET/XXIII/166 - MC/ET/XXIII/205
  - Minutes. 1563, 14 avril - 1564, 20 mars, 14 avril 1563 - 20 mars 1564; MC/ET/XXIII/172; registre
    - Inventaire et partage avec Jean Le Boulenger, fils du premier lit du défunt, son mari, des biens meubles et vaisselle que Françoise de Piennes, veuve de Charles Le Boulenger, seigneur de Montigny, élu pour le Roi à Meaux, a envoyées de la ville de Meaux en une maison rue Saint-Victor, à l'enseigne de la croix Blanche, 'pour estre en plus grande seureté et de paour qu'ilz ne fussent perduz à cause des émotions naguères advenues en ladite ville de Meaulx...'Partage en trois lots de tous es biens laissés après son décès par Charles Le Boulenger., 6 juillet 1563; MC/ET/XXIII/172; fol.137
      inventaire; partage; Le Boulenger, Jean; Piennes, Françoise de; Le Boulenger, Charles
    - Testament de Bertheline Halle, fille de Jacques Halle, et de Jeanne Frison, 'gisant au lit, malade...'., 30 juillet 1563; MC/ET/XXIII/172; Fol. 180
      testament; Halle, Bertheline; Halle, Jacques; Frison, Jeanne
    - Cession de rente constituée par Jean de Beauquesne, linger du roi, bourgeois de Paris, et sa femme Jeanne Gangain, à Henri Corneille-Agrippa, naguère secrétaire de feu monsieur de Saint-Antoine de Viennois, sur les échevins de Paris (principal: 3129 livres tournois)., 31 juillet 1563; MC/ET/XXIII/172; fol.176
      cession; constitution de rente; Beauquesne, Jean de; Gangain, Jeanne; Corneille-Agrippa, Henri; Saint-Antoine de Viennois, M. de; teinturier blanchisseur; élu local
    - Testament de Claude Bourgeoys, veuve de Pierre Dye, marchand pelletier, 'au lit, malade' (veut être inhumé 'en la chapelle Sainte Anne de M. Saint-Severin, près de son défunt mari')., 1er août 1563; MC/ET/XXIII/172
      testament; Bourgeoys, Claude; Dye, Pierre; commerçant; fourreur
    - Notoriété du mariage de Jean Gelin, oranger, place Maubert, avec Pierrette Ridel, auparavant veuve de Nicolas Millet, maître couvreur d'ardoises., 8 août 1563; MC/ET/XXIII/172; fol.181
      notoriété; Maubert (place); Gelin, Jean; Ridel, Pierrette; Millet, Nicolas; commerçant; couvreur
    - Contrat de mariage entre Jean Chartier, imprimeur, et Jacqueline Caffart, veuve de Jean Broult, aussi imprimeur, en présence d'Etienne Maysnant et Florent Jossant, imprimeur, amis du marié., 10 août 1563; MC/ET/XXIII/172; Fol.189
      contrat de mariage; Chartier, Jean; Caffart, Jacqueline; Broult, Jean; Maysnant, Etienne; Jossant, Florent; imprimeur
    - Apprentissage de Nicaise Ogaulx, fils d'Antoine Ogaulx, couturier à Saint-Cyr-les-Mello, chez Grégoire Fontaine, maître bossetier-doreur, rue Saint-Jacques., 18 août 1563; MC/ET/XXIII/172; fol.184
      contrat d'apprentissage; Saint-Jacques (rue); Ogaulx, Nicaise; Ogaulx, Antoine; Fontaine, Grégoire; tailleur d'habits; maître verrier; décorateur
    - Bail à loyer pour 2 ans par Guillaume Regnault, ' boursier du collège Maître Gervais Chrétien ', à Richard Talubors, étudiant audit collège, d'un petit grenier avec 2 petites études au-dessus de la chambre du bailleur, dans les dépendances du collège., 1er septembre 1563; MC/ET/XXIII/172; (fol.219)
      bail; Maître Gervais (collège de); Regnault, Guillaume; Talubors, Richard; étudiant
    - Partage de la succession de Pierre Die, marchand pelletier, gendre de Pierre Gamet, l'aîné, aussi marchand pelletier à Beauvais., 3 septembre 1563; MC/ET/XXIII/172; fol.222
      partage; Beauvais (Oise); Die, Pierre; Gamet, Pierre; commerçant; fourreur
    - Procuration à Jean Millet, serviteur domestique de Maître Odet de Selve, conseiller du roi en son conseil privé..., 11 septembre 1563; MC/ET/XXIII/172; fol.240
      procuration; Millet, Jean; Selve, Odet de; employé de maison
    - Procuration concernant Jean Foucrand, marchand en Provence, pour recouvrer une créance de 2489 livres tournois sur le roi, pour prêt mis dans les mains de maître Fleury Morel, naguère trésorier de l'extraordinaire des guerres en l'île de Corse., 15 septembre 1563; MC/ET/XXIII/172; fol.243
      procuration; Foucrand, Jean; Morel, Fleury; commerçant; trésorier
    - Procès-verbal de requête présentée à Adam Fumée, maître ordinaire des requêtes de l'hôtel, par Jean de Lardat, licencié en droit, habitant de Toulouse, au sujet du procès que Olivier de Pastorel et les capitouls de Toulouse lui font devant ledit Fumée, cousin et ami de Aecurse de Tournoir, greffier criminel au Parlement de Toulouse, chargé d'instrumenter l'affaire. Jean de LARDAT rappelle à Adam Fumée dans sa requête, les bienfaits et plaisirs qu'il a reçus de son parent lorsqu'il était écolier à l'université de Toulouse, ayant été 'nourry et entretenu par ses mains et à sa diligence parce qu'il vous administroyt argent en tout ce qui vous estoyt nécessaire...', 21 septembre 1563; MC/ET/XXIII/172; fol.254
      procès-verbal; Toulouse (Haute-Garonne); Lardat, Jean de; Fumee, Adam; Tournoir, Aecurse de; Lardat, Jean de; maître des requêtes (Ancien Régime)
    - Obligation de 1775 livres tournois par Philippe Del Cachia, marchand florentin à Rouen, en son nom et en celui de ses compagnons, marchands banquiers, à Jérôme Fioranenty, marchand banquier à Paris, pour paiement fait pour lui à Pierre Negrolles, marchand milanais., 30 septembre 1563; MC/ET/XXIII/172; fol.257
      obligation; Rouen (Seine-Maritime); Del Cachia, Philippe; Fioranenty, Jérôme; Negrolles, Pierre; commerçant; banquier
    - Déclaration (remise au seigneur de Chaulne) d'André de Saint-Estève, abbé de Viarron près de Bourges, superintendant des finances d'un blanc signé., 11 octobre 1563; MC/ET/XXIII/172; fol.267
      déclaration; Saint-Estève, André de; Chaulnes, M. de; abbé
    - Contrat de mariage entre Paul Ysanville, corroyeur en cuirs à Paris, et Ysabeau Francois, veuve de Nicolas Desromelles (?), fourbisseur., 13 octobre 1563; MC/ET/XXIII/172; Fol. 273
      contrat de mariage; Ysanville, Paul; Francois, Ysabeau; Desromelles, Nicolas
    - Bail par Olivier Poli, principal et procureur du collège de Justice, à Nicolas Hogère, menuisier, d'une salle et de 2 caves sur le devant dudit collège en y appartenant, pour 5 ans, loyer de 30 lt., 13 octobre 1563; MC/ET/XXIII/172; (fol.278)
      bail; Justice (collège de); Poli, Olivier; Hogère, Nicolas; directeur d'établissement d'enseignement; enseignant; menuisier
    - Contrat de mariage entre Pierre La Saie, potier à saint-Marcel les Paris, et Françoise Olivier, veuve de Guillaume de Cerisay, du même état., 15 octobre 1563; MC/ET/XXIII/172
      contrat de mariage; Saint-Marcel (faubourg); La Saie, Pierre; Olivier, Françoise; Cerisay, Guillaume; potier
    - Procuration 'ad resignadum' de Ceze de Brancho, maréchal des logis du roi, chevalier du guet de la ville de Paris, de son office de chevalier du guet, au profit de Jean de Mosnier, seigneur de La Generssye,..., 18 octobre 1563; MC/ET/XXIII/172; fol.281
      procuration; Brancho, Ceze de; Mosnier, Jean de
    - Transport de Louis Fretel, baron de Flaix et d'Aspremont, à l'hôtel de Louis Du Faur, conseiller au Parlement de Paris, rue des Bernardins, lui demandant réponse à la requête déposée en ses mains, au sujet d'un procès concernant la baronnie d'Aspremont, fief immédiat de l'évêché de Metz et arrière-fief d'Empire., 28 octobre 1563; MC/ET/XXIII/172; fol. 300
      cession; Bernardins (rue des); Fretel, Louis; Du Faur, Louis
    - Testament de Catherine Du Four demeurant rue du Murier, en la maison de Jean Gouyn, barbier et chirurgien, 'saine de pensée...'., 31 octobre 1563; MC/ET/XXIII/172; Fol. 353
      testament; Mûrier (rue du); Du Four, Catherine; Gouyn, Jean; chirurgien
    - Procuration par Jean Gourdon, marchand à Toulouse, à Antoine Cussat, maître maçon pour le roi au Havre de Grâce, et à Guillaume Lamy, demeurant audit Havre, pour recouvrer plusieurs cédules, tant sur le sieur de Guauseville (1562), Louis Foullon, 'maître engineur pour le roi en la ville de Grâce' (1563), le capitaine Vignau, Laurent Apraroc, sieur de Sainte-Marie., 7 novembre 1563; MC/ET/XXIII/172; fol.340
      procuration; Toulouse (Haute-Garonne); Gourdon, Jean; Cussat, Antoine; Lamy, Guillaume; Guausseville; Foullon, Louis; Vignau, M.; Apraroc, Laurent; commerçant; maçon
    - Echange de biens à Ballinghan, près de Calais, et à Campaigne, aussi près de Calais, ayant appartenu à des Anglais, entre Toussaint Barbier, clerc suivant les finances, demeurant rue Saint-Martin, à l'hôtel de l'Ecrevisse, et Honoré Fillette, marchand bonnetier à Ballinghan près de Calais., 8 novembre 1563; MC/ET/XXIII/172; fol. 328
      échange; Saint-Martin (rue); Barbier, Toussaint; Fillette, Honoré; commerçant; fabricant d'accessoires vestimentaires
    - Déclaration de quittance par Nicolas Gaudot, bourgeois de Paris, envers Jacques Regnouaert, receveur général du Comte d'Egmont, d'une somme de 300 florins, dont 200 de principal, appartenant de Charles de Baudringhein, et déposée entre les mains du déclarant 10 ans auparavant à Bruxelles par Paul Pessant, dit Maubeuge, couturier en ladite ville., 8 novembre 1563; MC/ET/XXIII/172
      déclaration; Bruxelles (Belgique); Gaudot, Nicolas; Regnouaert, Jacques; Baudrighein, Charles de; Pessant dit Maubeuge, Paul; tailleur d'habits
    - Quittance de 259 livres tournois à Pierre Dye, marchand pelletier à Paris, par Pierre Duprat, marchand pelletier à Aurillac en Auvergne, héritier par sa femme, Catherine Vielar, de Jacques Vielar, aussi marchand à Aurillac., 22 novembre 1563; MC/ET/XXIII/172; fol.358
      quittance; Aurillac (Cantal); Duprat, Pierre; Vielar, Catherine; Vielar, Jacques; Dye, Pierre; commerçant; fourreur; commerçant
    - Apprentissage de Jacques Gilbert, fils de Jean Gilbert, marchand boucher à Corbeil, chez Jean de Bures, marchand mégissier à Saint-Marcel-les-Paris., 22 novembre 1563; MC/ET/XXIII/172; fol.371
      contrat d'apprentissage; Saint-Marcel (faubourg); Gilbert, Jacques; Gilbert, Jean; Bures, Jean de; commerçant; boucher
    - Contrat de mariage entre Jean Gousse, praticien en cour laye, et Marguerite Harnon., 30 novembre 1563; MC/ET/XXIII/172
      contrat de mariage; Gousse, Jean; Harnon, Marguerite; juriste
    - Reconnaissance de cédules par Foucault Gontault de Biron, gentilhomme de la chambre du roi., 6 décembre 1563; MC/ET/XXIII/172; fol.382
      reconnaissance; Gontault-Biron, Foucault; officier de la Chambre du roi (Ancien Régime)
    - Vente par Claude de Louviers, seigneur de Grigny, à Gervais Fougier, marchand, bourgeois de Paris, de 35 muids de vin, tant blanc que clairet, provenant cette année des vignes du clos de sa maison, à charge pour l'acheteur de venir le chercher sur place, au prix de 315 livres tournois, soit 9 livres tournois le muids., 11 décembre 1563; MC/ET/XXIII/172; fol.0389
      marché; Louviers, Claude de; Fougier, Gervais
    - Testament de Gallois de Bailleul, seigneur de Longpont et autres lieux, et de Jeanne de Chourses, son épouse, 'sains d'esprit'., 1er janvier 1564 - 1564; MC/ET/XXIII/172
      testament; Bailleul, Gallois de; Chourses, Jeanne de
    - Contrat de mariage entre Mathieu Sarrazin, serviteur de Guillaume Duchemyn, commissaire et examinateur au Châtelet de Paris, et Jacqueline Caron, veuve de Guillaume Partie, marchand verrier., 16 janvier 1564; MC/ET/XXIII/172; Fol. 432
      contrat de mariage; Sarrazin, Mathieu; Duchemyn, Guillaume; Partie, Guillaume; Caron, Jacqueline; commerçant; verrier; commissaire au Châtelet (Ancien Régime); employé de maison
    - Rente. Martial de Loménie, notaire et secrétaire du roi, 'signant en ses finances', greffier du grand Conseil, seigneur de Versailles., 22 janvier 1564; MC/ET/XXIII/172; fol.64
      constitution de rente; Loménie, Martial de; notaire; secrétaire du roi (Ancien Régime)
    - Rente constituée par Honorat de Bueil, seigneur de Fontaines, gentilhomme ordinaire de la chambre du Roi, à Georges de Bueil, seigneur de Boullay en Anjou, lieutenant du Roi au gouvernement de Bretagne et vice amiral audit pays., 30 janvier 1564; MC/ET/XXIII/172; fol.4
      constitution de rente; Bueil, George de; Bueil, Honorat de; officier de la Chambre du roi (Ancien Régime)
    - Procuration par Philippe de Victor, marchand chandelier, bourgeois de Paris, à Claude de Vaulx, demeurant à Calais, pour faire insinuer la vente faite au constituant par Nicolas de La Raspe, des biens meubles et immeubles lui appartenant audit lieu de Calais., 2 février 1564; MC/ET/XXIII/172
      procuration; Calais (Pas-de-Calais); Victor, Philippe de; Vaulx, Claude de; La Raspe, Nicolas de; commerçant; cirier
    - Testament de Louis de Marandon, seigneur de Verjauson en Dauphiné., 4 février 1564; MC/ET/XXIII/172; Fol. 4..
      testament; Marandon, Louis de
  - Minutes. 1564, 3 avril - 1565, 13 avril, 3 avril 1564 - 13 avril 1565; MC/ET/XXIII/173; registre
    - Transport d'obligations à François Le Riche, praticien, par Everard de Malval, contrôleur de la maison de la duchesse de Lorraine., 26 novembre 1546 - 26 novembre 1564; MC/ET/XXIII/173; fol.424 v°
      obligation; Lorraine, Christine de Danemark (duchesse de, 1521-1590); Malval, Everard de; Le Riche, François; juriste
    - Vente moyennant 20 écus d'or par Claude De Briart, écolier étudiant à Paris au collège de la Marche, à Benoît Brunyau, son beau-frère, laboureur de vignes à Villemin près Auxerre de tous ses droits dans la succession de défunts Guillaume De Bryart et Emone Contan, ses père et mère., 20 décembre 1558; MC/ET/XXIII/173
      Date de révision: 2011
      acte de vente; La Marche (collège de); Villecien (Yonne); étudiant; agriculteur
    - Contrat de mariage entre André de Maubuisson, écuyer demeurant à la Forest en Sevry (?) près de Montfort-l'Amaury, et de Marguerite de Lomygny, veuve de Gilles de Guincieu, écuyer, seigneur dudit lieu., 5 novembre 1563; MC/ET/XXIII/173; Fol. 310
      contrat de mariage; Montfort-l'Amaury (Yvelines); Maubuisson, André; Lomygny, Marguerite de; Guincieu, Gilles de
    - Testament de Geoffroy Gaultier, marchand teinturier en 'gorgent', 'au lit, malade'., 27 janvier 1564; MC/ET/XXIII/173; Fol. 511
      testament; Gaultier, Geoffroy; commerçant; teinturier blanchisseur
    - Vente par Jean Dupré, marchand mercier à Montégu-les-Caombraille près de Moulins-en-Bourbonnais, à Jean de Lassus, marchand tapissier et courtepointier à Paris, de 200 livres de plume d'oie neuve, à livrer à Paris, le jour du lendit prochain, au prix de 22 livres tournois le 100., 9 avril 1564; MC/ET/XXIII/173
      marché; Moulins (Allier); Dupré, Jean; Lassus, Jean de; commerçant; tapissier; tapissier
    - Denis Geslin, régent au collège de Beauvais. Transaction avec Jean Frangier, pédagogue au même collège, pour raison de ce qu'ils se doivent pour prêt et pensions entre eux..., 12 avril 1564; MC/ET/XXIII/173
      accord; Frangier, Jean; Geslin, Denis; enseignant
    - Cession par Jean Lejuge, marchand boucher, et autres, à Guillaume Lejuge, marchand boucher, de leurs droits sur une maison et étal à boucher, à l'enseigne du Dauphin, sise mont Sainte-Geneviève., 20 avril 1564; MC/ET/XXIII/173
      cession; Montagne-Sainte-Geneviève (hameau); Dauphin (enseigne du); Lejuge, Jean; Lejuge, Guillaume; boucher
    - Nicolas Moreau, curateur aux biens de la succession de François de Blecourt, seigneur de Neufville, maître d'hôtel ordinaire du feu roi de Navarre. Transaction., 21 avril 1564; MC/ET/XXIII/173
      accord; Moreau, Nicolas; Blecourt, François de; maître d'hôtel
    - Bail par Jean de Bignes, grand archidiacre et chanoine de Rouen, vicaire général de Monseigneur Charles de Bourbon, Cardinal de Bourbon et Archevêque de Rouen, à Pierre Sabaterii, grand vicaire dudit seigneur à Pontoise, des revenus de l'archevêché de Rouen pour neuf ans., 22 avril 1564; MC/ET/XXIII/173
      bail; Bignes, Jean de; Sabaterii, Pierre; Bourbon, Charles de (1523-1590); chanoine; cardinal
    - Hélie Bressot, secrétaire du duc de Guise. Procuration., 22 avril 1564; MC/ET/XXIII/173
      procuration; Guise, Henri de Lorraine (1550-1588, duc de); Bressot, Hélie
    - Quittance (plusieurs actes) de Catherine Desbord, veuve de Robert Indomes, tailleur d'habit à Bruxelles., 25 avril 1564; MC/ET/XXIII/173
      quittance; Bruxelles (Belgique); Desbord, Catherine; Indomes, Robert; tailleur d'habits
    - Exécution du testament de Pierre de Lassus, marchand vendeur de bétail: accord entre ses enfants, dont Pierre de Lassus, religieux en l'abbaye de Saint-Pierre et Saint-Paul à Ferrières..., 29 avril 1564; MC/ET/XXIII/173
      accord; Lassus, Pierre de; religieux
    - Noël Taron, boursier au collège de Bayeux. Donation des revenus de sa bourse à Michel Blouyn, prêtre séminariste audit collège..., 19 mai 1564; MC/ET/XXIII/173
      donation; Bayeux (collège de); Taron, Noël; Blouyn, Michel; étudiant; prêtre
    - Jean d'Anglure, dit Bourlemont, commendataire de Robecourt, de Neufville et du temple de Valleurs, procureur de Jean de Autrebert, dit Lambuge, prieur de Champagne..., 21 mai 1564; MC/ET/XXIII/173
      Anglure, Jean d'; Autrebert, Jean de; abbé
    - Procuration par Jean de Laval, seigneur de Huguebleau, à Pierre de Pascal, conseiller et historiographe du roi, pour constitution de rente., 3 juin 1564; MC/ET/XXIII/173
      Histoire littéraire XVIe siècle, par Catherine Grodecki, Madelaine Jurgens, Pierre-Yves Louis, Xenia Pamfilova, 1972-1994 (fichier papier entièrement dématérialisé; voir contexte dans le Plan d’orientation général - Notaires de Paris, guides thématiques du Minutier).
      Date de création de la notice: 2012
      procuration; Laval, Jean de; Pascal, Pierre de; Paschal, Pierre de
    - Vente par Jean de Lassus, marchand tapissier et courtepointier... à Nicolas Pileur, avocat au Parlement, de partie d'une maison à Meudon, au lieu-dit les ' Cheigneux ', tenant à M. le Cardinal, et autres biens provenant de la succession de sa mère..., 12 juin 1564; MC/ET/XXIII/173
      acte de vente; Meudon (Hauts-de-Seine); Lassus, Jean de; Pileur, Nicolas; commerçant; tapissier; avocat au parlement (Ancien Régime)
    - Robert Certain, prêtre et principal du collège Sainte-Barbe. Constutution de rente..., 16 juin 1564; MC/ET/XXIII/173
      constitution de rente; Certain, Robert; directeur d'établissement d'enseignement; enseignant; prêtre
    - Vente par Mathieu de Chéradasmes, gentilhomme de la chambre du prince Frédéric, palatin du Rhin, premier électeur du Saint-Empire, à Pierre Lasserre, marchand à Saint-Germain-des-Prés, de tous les fruits des abricotiers et amandiers du jardin de sa maison, dite de Chéradasmes, rue du Colombier, à Saint-Germain-des-Prés., 16 juin 1564; MC/ET/XXIII/173
      marché; Saint-Germain-des-Prés (hameau); Colombier (rue du); Chéradasmes, Mathieu de; Frédéric; Lasserre, Pierre; commerçant
    - Ennemond Scoment, écuyer, de Grenoble en Dauphiné, fils de Gérard Scoment, conseiller au Parlement de Dauphiné. Procuration pour la succession de son père., 20 juin 1564; MC/ET/XXIII/173; fol.132v.
      procuration; Grenoble (Isère); Scoment, Emenond; Scoment, Gérard
    - Bail par Bertrand François, docteur en la faculté de théologie et principal du collège du Plessis à François Chaussière, prêtre, régent au collège de Lisieux, pour 5 ans, de la principauté des régents et enfants étudiant en ce collège, selon la coutume des principaux du collège de l'Université de Paris. 3 juillet: désistement par François Chaussière, du bail passé le 25 juin., 25 juin 1564 - 3 juillet 1564; MC/ET/XXIII/173
      bail; Plessis (collège du); Lisieux (collège de); François, Bertrand; Chaussière, François; docteur d'université; directeur d'établissement d'enseignement; enseignant; prêtre
    - Jacques Belin, seigneur de Chevry, Villebon et Blanchefort, se portant fort de Françoise Quetier, dame de Blanchefort, sa mère et procureur de Jean Belin, seigneur de Noisy, son frère: accord avec Alexandre de Faulcon, seigneur de Ris..., 12 juillet 1564; MC/ET/XXIII/173
      accord; Belin, Jacques; Quetier, Françoise; Belin, Jean; Faulcon, Alexandre de
    - Cession de bail de la maison des ' Trois-mords-de-bride ', rue Saint-Germain-l'Auxerrois, concernant Nicolas de Grandebourg, parfumeur du roi., 13 juillet 1564; MC/ET/XXIII/173
      cession; bail; Saint-Germain-l'Auxerrois (rue); Grandebourg, Nicolas de
    - Marché par Jullien Demontz, marchand pelletier à Rennes, envers Jean Gamet, marchand pelletier à Paris, pour lui livrer pendant un an toutes les peaux de renards, fouines, loutres, martres et putois qu'il amassera au prix de 11 sols tournois la pièce de renard et de fouine, 40 sols tournois la pièce de loutre et de martre et 2 sols tournois le putois, et 20 douzaines de manteaux blancs de lin au prix de 150 sols tournois la douzaine., 8 août 1564; MC/ET/XXIII/173; fol.240
      marché; Rennes (Ille-et-Vilaine); Demontz, Jullien; Gamet, Jean; fourreur
    - Guillaume de Valencienne, seigneur de Vaulce (à Saint-Oulchard près de Bourges), trésorier du feu Roi étant Dauphin, et Jean de Beauquesne, linger du Roi, contre-lettre de rente., 13 août 1564; MC/ET/XXIII/173; fol. 276
      convention; constitution de rente; Valencienne, Guillaume de; Beauquesne, Jean de; trésorier; teinturier blanchisseur
    - Marché par Jacques Regnauldon, charpentier de la grande cognée, rue Quincampoix, envers Guillaume Daussy, marchand tondeur de draps à Saint-Germain-des-Prés, pour faire un plancher, une lucarne flamande et autres travaux de son métier, en sa maison, rue du Fossoyeux, à Saint-Germain-des-Prés, au prix de 8 livres tournois., 21 août 1564; MC/ET/XXIII/173; fol.0238
      marché; Quincampoix (rue); Fossoyeurs (rue des); Saint-Germain-des-Prés (hameau); Regnauldon, Jacques; Daussy, Guillaume; charpentier; tisserand
    - Marché par Laurent Vernier, maçon à Saint-Germain-des-Prés, envers Guillaume Daussy, marchand tondeur de draps à Saint-Germain-des-Prés, pour faire de plâtre et plâtras les ouvrages de maçonnerie en sa maison, rue du Fossoyeux, à Saint-Germain-des-Prés, au prix de 45 sols tournois la toise., 21 août 1564; MC/ET/XXIII/173
      marché; Fossoyeurs (rue des); Saint-Germain-des-Prés (hameau); Vernier, Laurent; Daussy, Guillaume; maçon; tisserand
    - Guillaume de Chaumont, seigneur du Mesnil-sous-Vienne et de Chaumont, héritier de Gilles de Chaumont, seigneur de Boissi, son père: rente, 7 septembre 1564; MC/ET/XXIII/173; fol. 263 v°
      constitution de rente; Chaumont, Guillaume de; Chaumont, Gilles de
    - Décharge et quittance par le prieur, le receveur et les boursiers du collège Maitre Gervais Chrétien, des comptes de Guillaume Regnault, l'un des boursiers, naguère procureur dudit collège., 15 septembre 1564; MC/ET/XXIII/173; (fol.290)
      décharge; quittance; Maître Gervais (collège de); Regnault, Guillaume; comptable; étudiant
    - Pierre de Picquet, trésorier général en la maison de la reine, mère du roi. Comparution en la maison dite du Petit Cerf, rue de la Vielle Monnaie, à la requête de Victor Brodeau, secrétaire des finances de la reine de Navarre: décompte de 20 000 l.t en 29 sacs de létons de cuivre... devant les notaires et un orfèvre., 26 septembre 1564; MC/ET/XXIII/173; fol.334
      comparution; Vieille-Monnaie (rue de la); Picquet, Pierre de; Brodeau, Victor; trésorier; secrétaire des finances (Ancien Régime)
    - Promesse par Antoine Geppoulon, demeurant à présent au collège de Justice, envers Guillaume de Malerbault, prêtre et principal, et Olivier Poli, prêtre et procureur de ce collège, de prendre pour un an à partir du lendemain, jour de la Saint-Rémi, la sixième classe dudit collège, pour y régenter., 30 septembre 1564; MC/ET/XXIII/173; (fol.337)
      promesse; Justice (collège de); Geppoulon, Antoine; Malerbault, Guillaume; Poli, Olivier; prêtre